臺灣新北地方法院民事判決　　　　　　110年度勞小字第109號
原　　　告　蔡麗鳳　

被　　　告　展燕庭國際行銷顧問有限公司

清　算　人　楊世傑　
訴訟代理人　陳永章　

上列當事人間請求給付資遣費事件，於中華民國110 年9 月15日
言詞辯論終結，本院判決如下：
    主      文
被告應給付原告新臺幣玖萬肆仟貳佰肆拾元。
訴訟費用由被告負擔。
本判決第一項得假執行，但被告如以新臺幣玖萬肆仟貳佰肆拾元
為原告預供擔保，得免為假執行。
    事實及理由
一、原告主張：
    原告於民國（下同）99年7 月1 日起即任職於被告公司，擔
    任內勤一職，約定工資為新臺幣（下同）31,000元，次月10
    日以現金方式給付。被告公司於105 年7 月29日因歇業資遣
    原告，卻未給付資遣費94,240元。嗣後原告於109 年4 月9
    日向新北市政府聲請勞資爭議調解，因被告未出席致調解不
    成立，故提起本件訴訟。併聲明：被告應給付原告資遣費94
    ,240元。
二、被告抗辯：
    被告公司於105 年7 月29日並沒有資遣原告，原告於106 年
    2 月13日都還在處理公司事情，仍繼續任職中。併聲明：1.
    駁回原告之訴及其假執行之聲請。2.如受不利之判決，願供
    擔保請准宣告免為假執行。
三、本件爭執點及本院判斷如下：
  ㈠就兩造間法律關係
  1.原告主張被告公司因歇業而遭資遣一節，業經原告提出新北
    市政府勞資爭議調解記錄影本為證（見本院卷第15-16 頁）
    ，復依本院職權調取被告有限公司變更登記表及勞保局電子
    閘門網路資料查詢表記載，被告公司於105 年7 月29日將原
    告退保，並於105 年10月4 日登記解散（見本院限閱卷），
    從而，堪認原告前開主張與事實相符，足資採信。
  2.被告雖辯稱原告於106 年2 月仍繼續工作，並未資遣原告云
    云，惟依被告訴訟代理人陳永章到庭陳述：「因為公司那時
    候結束營業，籌備換做九匠拉麵，也繼續請原告幫忙。」、
    「（問：九匠拉麵有聲請商業登記？）有，負責人是我，做
    商號登記，不是公司登記。」並提出九匠拉麵給付薪資明細
    （見本院卷第57-58 、67-71 頁），是以，被告公司於結束
    營業後，改由九匠拉麵店（即陳永章個人）僱用原告，而非
    由被告公司繼續僱用原告，兩造間之勞動契約業於被告公司
    結束營業將原告退保時即105年7月29日終止，應認被告係以
    勞動基準法第11條第1款（歇業）之規定予以資遣，故被告
    此部分抗辯，無法採信。
  ㈡就原告請求資遣費部分：
  1.按「勞工適用本條例之退休金制度者，適用本條例後之工作
    年資，於勞動契約依勞動基準法第11條、第13條但書、第14
    條及第20條或職業災害勞工保護法第23條、第24條規定終止
    時，其資遣費由雇主按其工作年資，每滿1 年發給2 分之1
    個月之平均工資，未滿1 年者，以比例計給；最高以發給6
    個月平均工資為限，不適用勞動基準法第17條之規定。」勞
    工退休金條例第12條第1 項定有明文。
  2.兩造間之勞動契約業經被告以勞基法第11條第1 款終止，已
    如前述，被告自應發給原告資遣費。原告主張99年7月1日起
    任職至105年7月29日止，以月薪31,000元計算資遣費等情，
    為被告所不爭執（本院卷第59頁），因此，原告自99年7月1
    日起任職至105年7月29日止，月薪為31,000元，年資為6年
    又29日，資遣基數為3又29/720【計算式：｛6+（0+29/30）
    /12｝÷2】，故原告依照前述勞工退休金條例第12條第1項
    前段規定，得請求被告給付資遣費94,249元【計算式：
    31,000元×（3又29/720）＝94,249元，元以下四捨五入】
    ，而原告只請求94,240元，自應全額准許。
四、綜上所述，原告依勞工退休金條例第12條規定，請求被告應
    給付原告94,240元，為有理由，應予准許。
五、法院就勞工之給付請求，為雇主敗訴之判決，應依職權宣告
    假執行，前項情形，法院應同時宣告雇主得供擔保或將請求
    標的物提存而免假執行，勞動事件法第44條第1 項、第2 項
    定有明文。本件判決第1 項為被告即雇主敗訴之判決，依據
    前開規定，故本院依職權宣告假執行，並酌定相當之擔保金
    額准被告供擔保後免為假執行。
六、本件係小額訴訟事件，應依民事訴訟法第436條之19第1項、
    第78條規定，確定本件訴訟費用為1,000 元，由被告負擔。
中    華    民    國   110    年    10    月    6     日
                    勞動法庭    法  官  劉以全
以上正本係照原本作成
如不服本判決，應於送達後20日內，向本院提出上訴狀，並表明
上訴理由（上訴理由應表明一、原判決所違背之法令及具體內容
。二、依訴訟資料可認為原判決有違背法令之具體事實。），如
於本判決宣示後送達前提起上訴者，應於判決送達後20日內補提
上訴理由書（須附繕本），如未於上訴後20日內補提合法上訴理
由書，法院得逕以裁定駁回上訴。如委任律師提起上訴者，應一
併繳納上訴審裁判費。
中    華    民    國   110    年    10    月    6     日
                                書記官  許慧禎